【裁判字號】    97,停,2
【裁判日期】    970331
【裁判案由】    聲請停止執行
【裁判全文】
臺中高等行政法院裁定
                                     97年度停字第00002號
聲  請  人  甲○○○○○○○
代  理  人  曾彥錚律師
相  對  人  財政部臺灣省中區國稅局
代  表  人  乙○○
代  理  人  丙○○
上列當事人間因聲請停止執行事件，聲請人提起行政訴訟，並聲
請停止原處分之執行，本院裁定如下：
    主  文
聲請駁回。
聲請訴訟費用由聲請人負擔。
    理  由
一、按行政訴訟繫屬中，行政法院認為原處分或決定之執行，將
    發生難於回復之損害，且有急迫情事者，得依職權或依聲請
    裁定停止執行。但於公益有重大影響，或原告之訴在法律上
    顯無理由者，不得為之，行政訴訟法第116條第2項定有明文
    。所謂難以回復之損害，係指其損害不能回復原狀，或不能
    以金錢賠償，或在一般社會通念上，如為執行可認達到回復
    困難之程度而言。
二、本件聲請人請求本院裁定相對人民國（下同）96年11月12日
    中區國稅竹山三字第0960007526號處分，在行政爭訟確定前
    ，停止執行。聲請意旨略謂：原處分除完全未敘明處分之事
    實及理由，而於形式上有所欠缺，已然違反行政程序法第96
    條之規定，為瑕疵之行政處分外，該處分亦明顯與法律保留
    原則、明確性原則及平等原則有悖，故絕難認為適法。本件
    於訴願程序後，相對人即以97年2月14日中區國稅竹山三字
    第0970000830號函命聲請人限期應使用統一發票。聲請人就
    此請求於判決確定前暫緩該行政處分之執行，惟相對人不為
    所動，續以97年3月10日中區國稅竹山三字第0970001314號
    函命聲請人於文到3日內領用統一發票購票證申購統一發票
    ，並開立交付買受人，否則將依加值型及非加值型營業稅法
    第47條第1項第1款規定處聲請人罰鍰，得連續處罰，並得停
    止聲請人營業。本件顯已發生急迫情事，且聲請人若仍不從
    該違法處分，將受停止營業之難於回復之損害。是本件應合
    於行政訴訟法第116條第2項前段所定之構成要件。
三、經查，本件聲請人原為依查定銷售額計算營業稅額之小規模
    營業人，經相對人所屬竹山稽徵所依南投縣政府提供之聲請
    人95學年度承包南投縣各級學校營養午餐之資料，查得聲請
    人該學年度銷售金額計新臺幣28,020,905元，認依其營業性
    質及經營規模，已達使用統一發票之標準，乃依加值型及非
    加值型營業稅法第32條規定及統一發票使用辦法第3條規定
    ，核定聲請人自97年1月1日起使用統一發票，並以96年11月
    12日中區國稅竹三字第0960007526號函通知聲請人。聲請人
    不服，提起訴願，遭決定駁回，遂提起行政訴訟，業由本院
    受理在案等情，已據本院調閱本院97年度訴字69號卷審閱屬
    實。聲請人雖主張原處分存有瑕疵，相對人已連續命聲請人
    限期領用統一發票，聲請人若不從，將受停止營業之難於回
    復之損害云云。經核，本件聲請人縱因系爭核定使用統一發
    票之原處分執行後，本案判決結果聲請人勝訴，其因使用統
    一發票所受之損害，依一般社會之通念，並非不能以金錢補
    償之，即不生難於回復之損害之情事。是本件停止執行之聲
    請，核與首揭停止執行之要件不符，應予駁回。
四、依行政訴訟法第104條、民事訴訟法第95條、第78條，裁定
    如主文。
中    華    民    國    97    年    3     月    31    日
                臺中高等行政法院第四庭
                          審判長法  官  沈  應  南
                                法  官  許  武  峰
                                法  官  許  金  釵
以上正本證明與原本無異。
如不服本裁定，應於裁定送達後10日內以書狀敘明理由，經本院
向最高行政法院提起抗告（須依對造人數附具繕本）。
中    華    民    國    97    年    4     月    1     日
                                書記官  許  騰  云


司法院資訊處製作；財團法人民間司法改革基金會備份。
